【裁判字號】    95,小上,47
【裁判日期】    951011
【裁判案由】    損害賠償
【裁判全文】
臺灣高雄地方法院民事裁定              95年度小上字第47號
上  訴  人  藝術第一家管理委員會
法定代理人  乙○○
被上訴人    甲○○
當事人間95年度小上字第47號請求損害賠償事件，上訴人對於民
國95年5月5日本院判決提起上訴，本院裁定如下：
    主  文
上訴駁回。
第二審訴訟費用新臺幣壹仟伍佰元由上訴人負擔。
    理  由
一按對於小額程序第一審判決之上訴，非以其違背法令為理由，
  不得為之；又上訴狀內應記載上訴理由，表明下列各款事項：
  1.原判決所違背之法令及其具體內容。2.依訴訟資料可認為原
  判決有違背法令之具體事實，民事訴訟法第436條之24第2項、
  第436條之25分別定有明文。所謂判決違背法令，依同法第468
  條規定，係指判決不適用法規或適用不當者而言，而有同法第
  469條第1款至第5款所列情形之一者，為判決當然違背法令。
  據此，當事人提起上訴如以小額程序第一審判決有不適用法規
  或適用法規不當為上訴理由時，其上訴狀或理由書應有具體之
  指摘，並揭示該法規之條項或其內容，若係成文法以外之法則
  ，應揭示該法則之旨趣，倘為司法院解釋或最高法院之判例，
  則應揭示該判解之字號或其內容，如依民事訴訟法第469條第1
  款至第5款所列情形為理由時，其上訴狀或理由書應揭示合於
  該條款之事實，上訴狀或理由書如未依此項方法表明者，即難
  認為已對小額程序第一審判決之違背法令有具體之指摘，其上
  訴自難認為合法（最高法院71年台上字第314號判例意旨參照
  ）。次按上訴人雖提出上訴理由書，然其理由書未具體指摘原
  判決有何違背法令之內容及事實，即不具備表明上訴理由之程
  式，雖原第一審法院未依民事訴訟法第436之32第2項準用同法
  第471條第1項之規定，裁定駁回上訴，而將訴訟卷宗送交第二
  審法院，即應由第二審法院裁定駁回其上訴（最高法院73年度
  第2次民事庭庭長會議決議參照）。又按當事人於第二審程序
  不得提出新攻擊或防禦方法，但因原法院違背法令致未能提出
  者，不在此限，民事訴訟法第436條之28亦有明文。此乃因小
  額訴訟程序，為求程序進行之簡速，故第二審得據為判決基礎
  之訴訟資料，除有前開但書所示情形外，應以第一審程序已提
  出者為限。
二上訴意旨略以：原判決認定被上訴人主張損害之發生係因頂樓
  水錶座前方約4至5塊地磚及兩側約2塊地磚範圍之地板隆起龜
  裂及部分混凝土隆起裂開，導致水錶座內之數條水管在離頂樓
  板約深5到10公分處破裂甚或折斷後，水不斷從頂樓地板冒出
  等語，乃未憑證據認定，且原判決未根據土木技師公會鑑定，
  只採用非專家之水電工證詞，因此有欠妥當。又上訴人於發現
  地磚隆起時，即已修繕，未違反注意義務，另被上訴人之損害
  係其專有部分，非上訴人負責管理修繕之共用部分，被上訴人
  不得依委任契約求償，且原判決有背經驗法則。此外，被上訴
  人自94年2月迄今未繳管理費，致上訴人經費不足等語。
三經查：原判決採用證人即上訴人委託到場修繕之水電工龔勢方
  證詞，認定被上訴人所受損害係因上訴人管理之大廈頂樓地磚
  破裂、部分混凝土裂開，致水管損壞漏水所致，乃已詳述其認
  定之依據，而上訴意旨質疑原判決未憑證據，或未送請土木技
  師公會鑑定，及逕行認定漏水之原因不當云云，顯係就原審取
  捨證據及認定事實之職權行使而論斷。又原判決亦已說明被上
  訴人之損害係因上訴人對頂樓管理不當所致，應回復被上訴人
  損害之依據，上訴人卻僅以其於發現漏水即通知修繕，並指摘
  原判決有背經驗法則，又稱被上訴人未繳管理費云云，均未表
  明原判決所違背之法令及其具體內容，暨依訴訟資料合於該違
  背法令之具體事實，難認其已合法表明上訴理由，依首揭說明
  ，應認其上訴為不合法。至上訴人於上訴後主張應送土木技師
  公會鑑定被上訴人所受損害之原因，惟上訴人未曾於原審中請
  求，此顯係於上訴人後始主張之新攻擊防禦方法，上訴人復未
  表明原判決有何違背法令致未能提出之情事，則揆諸上開說明
  ，自無需予以審酌，併此敘明。
四再按於小額訴訟之上訴程序，法院為訴訟費用之裁判時，應確
  定其費用額，民事訴訟法第436條之19第1項、第436條之32第1
  項定有明文。本件第二審裁判費用為1500元，應由上訴人負擔
  ，爰併為裁定如主文第2項所示。
五據上論結，本件上訴為不合法，依民事訴訟法第436之32第1、
  2項、第436條之19第1項、第444條第1項前段、第95條、第78
  條，裁定如主文。
中    華    民    國    95    年    10    月    11    日
                  民事第六庭審判長法  官  謝靜雯
                                  法  官  鄭詠仁
                                  法  官  高增泓
正本係照原本作成。
本裁定不得抗告。
中    華    民    國    95    年    10    月    11    日
                                  書記官  鄭淑華


司法院資訊處製作；財團法人民間司法改革基金會備份。
